【裁判字號】    87,上易,3272
【裁判日期】    890405
【裁判案由】    詐欺等
【裁判全文】
臺灣高等法院刑事判決                  八十七年度上易字第三二七二號
    上  訴  人  臺灣台北地方法院檢察署檢察官
    被      告  丙○○
    選任辯護人  林文淵
右上訴人因被告詐欺等案件，不服臺灣台北地方法院八十六年度易字第七一０一號中
華民國八十七年四月二十八日第一審判決（起訴案號：臺灣台北地方法院檢察署八十
六年度偵字第一四九二三號；併辦案號：同署八十六年度偵字第二三九二二號），提
起上訴，本院判決如左：
    主      文
原判決關於丙○○部分撤銷。
丙○○明知為使用近於他人註冊商標圖樣之商品而販賣，處有期徒刑陸月，如易科罰
金，以銀元佰元折算壹日。
扣案之電腦中央微處理器壹佰伍拾顆沒收。
    事      實
一、丙○○為來勁企業股份有限公司之實際負責人，於民國八十六年三月底，明知台
    北市○○○路采勤企業公司甲○○（原審判決管轄錯誤，移送台灣士林地方法院
    ）所出售之電腦中央微處理器（ＣＰＵ），係仿冒英岱爾公司商標之商品，竟以
    低於市價之行情，即以每顆新台幣（下同）三千四百三十七元五角之價格購入，
    旋以每顆六千七百三十七元五角之價格，於同年四月一、二日，委託不知情之康
    達貨運承攬公司報關出口，販賣予德國貿易商，經台北關務局發現可疑，通知內
    政部警政署航空警察局及英岱爾公司台灣分公司經理乙○○會同抽樣鑑定確認為
    偽造之電腦中央微處理器，並扣得該微處理器一百五十顆。
二、案經內政部警政署航空警察局移送台灣桃園地方法院檢察署檢察官呈請台灣高等
    法院檢察署核轉台灣台北地方法院檢察署檢察官提起公訴。
    理      由
一、訊據被告丙○○坦承於前揭時地以每顆三千四百三十七元五角之低價，購入英岱
    爾公司廠牌之ＣＰＵ，並以每顆六千七百三十七元五角之價格，報關出口銷售予
    德國廠商，核與證人即康達貨運承攬公司負責人鍾耀明證述情節相符合，並有來
    勁公司之轉帳傳票及上海商業銀行內湖分行支票可參。惟被告以不知該ＣＰＵ為
    偽仿冒品置辯。
二、然查，英岱爾公司為國際聞名之電腦公司，其商標ＩＮＴＥＬ為一般電腦族所知
    悉，被告於警訊亦陳稱：「我以前也都有報運其他電腦週邊零件出口」，是被告
    對英岱爾公司之商標，要難諉為不知。而扣案之ＣＰＵ，係除去ＩＮＴＥＬ原有
    商標、型號後，再打印仿造，其商標與真品不同，屬仿冒品，業據英岱爾公司台
    灣分公司乙○○經理指證明確，且有報告書附於偵查卷可佐。該批ＣＰＵ報關出
    口所附之單據，係以其他型號之進口報單混充，非以真正之原進口報單申報，亦
    有本院向財政部台北關務局調取之ＣＡ／８６／３０１／００３６４號進口報單
    可稽。茲被告為電腦業者，以低於行情之價格，購入仿冒英岱爾公司之ＣＰＵ，
    再以不相關之憑證，矇混申報出口，依通常情事，被告顯然知情，否則，不會低
    價買入高價出售，亦不會矇混報關以掩飾真相。是被告明知為仿冒品，委可認定
    。
三、核被告所為，係犯商標法第六十三條之販賣仿賣商品罪。公訴人雖認為被告另牽
    連涉犯刑法第三百三十九條詐欺罪嫌，然查，本件被告如何行詐？行詐對象為何
    ？詐騙金額多少？詐欺既遂或未遂？起訴書俱未說明。本院特函請公訴人補送，
    公訴人指被告意圖詐騙德國廠商，但德國廠商為何人？如何受騙？亦未見說明。
    本院乃於言詞辯論期日，訊問英岱爾公司代理人丁○○律師，莊律師表示無證據
    證明被告詐欺。有關此部分之犯行，自屬不能證明，因其與前述科刑部分有牽連
    關係，不另為無罪之諭知。原審就被告販賣仿冒品部分亦認犯罪不能證明，容有
    未洽，應由本院撤銷改判。爰審酌被告之動機、犯罪手段、犯後態度及其他一切
    情狀，量處有期徒刑六月，並諭知易科罰金之折算標準，以示懲戒。扣案之ＣＰ
    Ｕ一百五十顆，應依商標法第六十四條宣告沒收。
四、英岱爾公司代理人莊律師雖指稱被告另涉犯刑法第二百十六條、第二百十條之偽
    造私文書罪嫌。按「行使」偽造私文書，須行為人（被告）就不實之私文書主張
    其權利，因德國廠商不詳，本院查無證據證明被告如何主張其權利，故不以行使
    偽造私文書罪相繩，併予說明。
五、據上論斷，應依刑事訴訟法第三百六十九條第一項前段、第三百六十四條、第二
    百九十九條第一項前段，商標法第六十三條、第六十四條，刑法第十一條前段、
    第四十一條，罰金罰鍰提高標準條例第二條，判決如主文。
本案經檢察官謝英民到庭執行職務。
中     華     民     國    八十九   年       四       月       五       日
                             臺灣高等法院刑事第五庭
                                 審判長法  官  曾  德  水
                                       法  官  楊  貴  雄
                                       法  官  林  立  華
右正本證明與原本無異。
不得上訴。
                                       書記官  李  明  昇
中     華     民     國    八十九   年       四       月       八       日
附錄：本案論罪科刑法條全文
商標法第六十三條
明知為前條商品而販賣、意圖販賣而陳列、輸出或輸入者，處一年以下有期徒刑、拘
役或科或併科新台幣五萬元以下罰金。


司法院資訊處製作；財團法人民間司法改革基金會備份。
